【裁判字號】    90,易,1171
【裁判日期】    900802
【裁判案由】    賭博
【裁判全文】
臺灣桃園地方法院刑事判決                          九十年度易字第一一七一號
    公  訴  人  臺灣桃園地方法院檢察署檢察官
    被      告  己○○
                丙○○
                甲○○
右列被告等因賭博案件，經檢察官提起公訴（八十九年度偵字第一０四二七號），本
院判決如左：
    主  文
己○○、丙○○、甲○○均無罪。
      理  由
一、公訴意旨略以：被告己○○、丙○○、甲○○於民國八十九年七月十二日二十三
    時許，在桃園縣桃園市○○路四三０號公眾得出入之場所「銀河遊樂場」（為庚○○所經營，庚○○部分由本院另行審結）內賭玩賭博性電動玩具，為警當場查
    獲，並扣得賭博性電動玩具「八人座跑馬台」一台、「八人座賓果行星台」一台
    、「六人座賓果王」一台及「雙魚座二代單人座機台」三十七台、員工出勤表八
    張、會員名冊聯絡簿一本、中班員工帶新會員表一張、賓果行星增獎紀錄表二張
    、開分鑰匙七把、空檳楖盒十六盒、乙○○筆紀本一本、賭資二十一萬七千九百
    元。因認上揭被告己○○、丙○○、甲○○等人均已涉犯刑法第二百六十六條第
    一項之賭博罪嫌。
二、按犯罪事實應依證據認定之，無證據不得推定其犯罪事實；又不能證明被告犯罪
    者，應諭知無罪之判決，刑事訴訟法第一百五十四條、第三百零一條第一項分別
    定有明文。訊據被告己○○、丙○○、甲○○等人均否認有何賭博情事，被告己○○辯稱：當天我去找朋友，他綽號叫阿財，我當天進去，警察就跟著進去了。
    （你如何知道該遊藝場進去是否從後門進去的？）外面有一個人，叫我跟他進去
    的等語，被告丙○○辯稱：當天我到裡面找朋友戊○○，當時我腳痛，找戊○○
    帶我去敷藥等語，被告甲○○辯稱：我沒有玩，（那為什麼要躲在密室？提示警
    訊筆錄）大家都走進去，我就跟著走進去。我去找乙○○等語。而查本件公訴人
    認為上開被告己○○、丙○○、甲○○等人涉有上開賭博之犯行，無非僅係以丁○○（由本院另行審結）於警訊及偵查中之供詞為主要憑據，然詳查丁○○警訊
    及偵查中之供詞，均未發現有任何指證被告己○○、丙○○、甲○○等人曾洗分
    以兌換現金，或知悉上開電玩可洗分兌換現金之詞，且經查亦無任何人指稱渠等
    數人有賭玩扣案之賭博性電動玩具之情事。此外，本件復已查無其他積極證據足
    資證明被告等人有何賭博犯行，犯罪嫌疑均仍屬有不足，揆諸首揭規定，本件自
    應為被告等人均無罪判決之諭知。
據上論斷，應依刑事訴訟法第第三百零一條第一項判決如主文。
本案經檢察官鍾和憲到庭執行職務。
中      華      民      國      九十    年      八      月      二      日
                                  臺灣桃園地方法院刑事第六庭
                                      法  官  林  春  鈴
右正本證明與原本無異。
如不服本判決，應於判決送達後十日內向本院提出上訴狀( 應附繕本 )，上訴於
臺灣高等法院。
                                      書記官  江  世  亨
中        華        民    國   九十   年   八   月    三    日


司法院資訊處製作；財團法人民間司法改革基金會備份。
